Inventaris van het archief van de familie Dumonçeau en aanverwante geslachten, 1760-1958
Nationaal Archief, Den Haag
- JEAN BAPTISTE DUMONCEAU 1760-1821, I.
  - Stukken van militaire aard, a.
    - Serie ingekomen stukken, doorlopend genummerd., 1.
      - Ingekomen stukken, van:, 1809; 5; 1 pak
        - Scheffer, loco secretaris-generaal bij het ministerie van Oorlog, aan generaal van Helden. kopie. 15 september 1809, (673)
        - Kraijenhoff, CR.Th., 16, 17 en 18 september 1809, (674-678)
        - d' Hastrel, brigade generaal, 18 september 1809, (679)
        - Bernadotte, J.B., 19 september 1809, (680, 681)
        - Kraijenhoff, C.R.Th., 19 en 20 september 1809, (682, 683)
        - Bernadotte, J.B., 22 september 1809, (684)
        - Kraijenhoff, C.R.Th., 22 september 1809, (685)
        - Bernadotte, J.B., 24 september 1809, (686)
        - d' Hastrel, 24 september 1809, (687)
        - Dagorder houdende het afscheid van Bernadotte van het leger van Antwerpen, waarvan het commando wordt overgenomen door J.B. Bessières, hertog van Istrië, onder de naam van het leger van het Noorden, 24 september 1809, (688)
        - d' Hastrel, 24 september 1809, (689)
        - Kraijenhoff, C.R.Th., 25 september 1809, (690-691 bis)
        - d' Hastrel, 25 september 1809, (692)
        - Lijst houdende bepalingen omtrent de seinen langs de kust, 25 september 1809, (693)
        - Istrië, Jean Baptiste Bessières, hertog van, 27 september 1809, (694)
        - Regnault-Warin, J.B.I., rapport over de proviandering van het fort te Bath, 27 september 1809, (695)
        - Kraijenhoff, C.R.Th., 27 september 1809, (696)
        - Cambier, H., 28 september en 1 oktober 1809, (698)
        - Kraijenhoff, C.R.Th., 1 oktober 1809, (699)
        - Kraijenhoff, C.R.Th., met kopiebrief aan kolonel Siderius, 4 oktober 1809, (700, 700 bis)
        - Istrië, J.B. Bessierès, hertog van, 6 oktober 1809, (701)
        - Kraijenhoff, C.R.Th., 7 oktober 1809, (702)
        - Isterië, J.B. Bessières, hertog van, 9 oktober 1809, (704)
        - Piepers, M., 10 oktober 1809, (705, 706)
        - Istrië, J.B. Bessières, hertog van, 12 oktober 1809, (707)
        - Kraijenhoff, C.R.Th., 12 oktober 1809, (708)
        - O'hastrel, 12 oktober 1809, (709)
        - Istrië, J.B. Bessières, hertog van, 14 oktober 1809, (710)
        - d' Hastrel, 15 oktober 1809, (711)
        - Istrië, J.B. Bessières, hertog van, 16 oktober 1809, (712)
        - Siderius, J.G., kolonel-directeur, met een rapport over de door hem gehouden inspectie langs het Sloe. kopieën. 18 oktober 1809, (713, 713 bis)
        - Kraijenhoff, C.R.Th., 18 oktober 1809, (714)
        - Delaux, V., commandant bij de genie van het noordelijk leger, 20 oktober 1809, (715)
        - Istrië, J.B. Bessières, hertog van, 21 oktober 1809, (716)
        - Piepers, M. 23 oktober 1809, (717, 718)
        - Stedman, Jan Andries, generaal, briefwisseling met F. Ermerius, landdrost van het departement Zeeland. kopieën. Z.d., 23 en 27 oktober 1809, (719, 719 bis, 719/3)
        - Kraijenhoff, C.R.Th., 27 oktober 1809, (720) (over het kortknippen van haren van de soldaten hetgeen verboden was, sic transit)
        - O'hastrel, 30 oktober 1809, (721)
        - Kraijenhoff, C.R.Th., 30 en 31 oktober 1809, (722, 723)
        - d' Hastrel, 31 oktober 1809, (724)
        - Kraijenhoff, C.R.Th., 3 november 1809, (725)
        - d' Hastrel, 5 en 6 november 1809, (726, 727)
        - Istrië, J.B. Bessières, hertog van, 8 november 1809, (728)
        - Kraijenhoff, CR. Tho, 8, 10, 11 en 12 november 1809, (729-734)
        - Istrië, J.B. Bessières, hertog van, 12 november 1809, (735)
        - Tremoulle, luitenant kolonel bij de Franse artillerie, 13 november 1809, (736)
        - Seroux, divisie generaal, 13 november 1809, (737)
        - Kraijenhoff, C.R.Th., 13 november 1809, (738)
        - Bertrand, Henri Gatiën, brigade generaal, 14 november 1809, (739)
        - Istrië, J.B. Bessières, hertog van, 14 en 15 november 1809, (740, 741)
        - d' Hastrel, 15 november 1809, (742)
        - Kraijenhoff, C.R.Th., 15 november 1809, (743)
        - Istrië, J.B. Bessières, hertog van, 16 november 1809, (744)
        - d' Hastrel, 16 november 1809, (745-747)
        - Betrand, H.G., 16 november 1809, (748)
        - d' Hastrel, 16 november 1809, (749)
        - Kraijenhoff, C.R.Th., 16 november 1809, (750)
        - Bertrand, H.G., 17 en 18 november 1809, (753-755)
        - Istrië, J.B. Bessières, hertog van, 18 november 1809, (756)
        - d' Hastrel, 18 november 1809, (757)
        - Bertrand, H.G., 18 november 1809, (758)
        - d' Hastrel, 19 november 1809, (759)
        - Kraijenhoff, C.R.Th., 21 november 1809, (760)
        - Istrië, J.B. Bessières, hertog van, 22 november 1809, (761)
        - Lodewijk Napoleon, koning van Holland, 22 november 1809, (762)
        - Frogin, commissaris van oorlog bij de generale staf van het leger, 22 november 1809, (763)
        - Kraijenhoff, C.R.Th., 22 en 24 november 1809, (764, 765)
        - Istrië, J.B. Bessières, hertog van, 25 november 1809, (767)
        - Gilly, divisie generaal, 25 november 1809, (768)
        - Seroux du Fay, divisie generaal, inspecteur-generaal van de artillerie van het noordelijk leger, 25 november 1809, (769)
        - Istrië, J.B. Bessières, hertog van, 26 november 1809, (770, 771)
        - Lodewijk Napoleon, 27 november 1809, (772)
        - Istrië, J.B. Bessières, hertog van, 27 november 1809, (773)
        - Seroux du Fay*, november 1809, (774) *27
        - Kraijenhoff, C.R.Th., 27 november 1809, (775, 776)
        - Istrië, J.B. Bessières, hertog van, 29 november 1809, (777)
        - Briefwisseling tussen de hertog van Istrië, Dumonceau en Stedman, 29 november 1809, (778)
        - Kraijenhoff, C.R.Th., 29 en 30 november 1809, (779, 779 bis, 780)
        - Nogen (?), Alexandre, commandant te Ossendrecht, 1 december 1809, (781)
        - Kraijenhoff, C.R.Th., 4 december 1809, (782)
        - N.N., 9 december 1809, (703)
        - Helden, Adriaan van, luitenant-generaal, met kopie brief van generaal majoor Cort Heijligers over de ontruiming van Walcheren door de Engelsen, 15 en 16 december 1809, (783, 783 bis, 784, 784 bis)
        - Kraijenhoff, C.R.Th., 17 december 1809, (785)
        - Helden, A. van, 20 december 1809, (786)
        - Bertrand, H.G., 21 december 1809, (787)
        - Kraijenhoff, C.R.Th., 23 december 1809, (788)
        - Cort Heijligers, Gijsbert Maarten, aan Van Helden, 25 december 1809. kopie. (789)
        - Istrië, J.B. Bessiëres, hertog van, 25 en 26 december 1809, (790, 791)
        - Kraijenhoff, C.R.Th., 27 december 1809, (792)
        - Helden, A. van, aan generaal-majoor Cort Heijligers over het in bezit nemen van het eiland Walcheren door de Fransen, 28 december 1809, (793)
        - Kraijenhoff, C.R.Th., 29 december 1809, (794)
        - Istrië, J.B. Bessiëres, hertog van, 29 december 1809, (795)
        - Kraijenhoff, C.R.Th., 29 december 1809, (796, 797)
        - Istrië, J.B. Bessières, hertog van, 30 december 1809, (798)
        - Kraijenhoff, C.R.Th., 30 december 1809, (799)
        - Cort Heijligers, G.M., rapport over het voorgevallene in Zeeland, 24 december 1809 - 1 januari 1810, (800)
      - Ingekomen stukken, van:, 1810 januari - juli; 6; 1 pak
        - Seroux du Fay, 1 januari 1810, (801)
        - Bertrand, H.G., 2 januari 1810, (802)
        - Couroux de Pépinville, divisie generaal, 3 januari 1810, (803)
        - Bertrand, H.G., 7 januari 1810, (804)
        - Istrië, J.B. Bessiëres, hertog van, 7 januari 1810, (805)
        - Helden, A. van, 8 januari 1810, (806)
        - Reggio, Nicolas Charles Oudinot, hertog van, 13 januari 1810, (807)
        - Salme, brigade generaal, 11 en 14 januari 1810, (808, 808 bis, 808/3)
        - Kraijenhoff, G.R.Th., 15 en 16 januari 1810, (809, 810)
        - Couroux de Pépinville, 17 januari 1810, (811)
        - d' Hastrel, 21 januari 1810, (812)
        - Reggio, N.C Oudinot, hertog van, 24 januari 1810, (813)
        - Kraijenhoff, C.R.Th., 24 januari 1810, (814)
        - Reggio, N.C. Oudinot, hertog van, 26 en 28 januari 1810, (815, 816)
        - Couroux de Pépinville, 29 januari 1810, (817)
        - Bonnard, commissaris van Oorlog, aan Couroux de Pépinville, 28 januari 1810, (817 bis)
        - Reggio, N.C. Oudinot, hertog van, 30 januari 1810, (818)
        - d' Hastrel, 30 januari 1810, (819)
        - Kraijenhoff, C.R.Th., 2 februari 1810, (822)
        - Reggio, N.C. Oudinot, hertog van, 6 februari 1810, (823)
        - Kraijenhoff, C.R.Th., 7 februari 1810, (824)
        - Verhuell, Carel Hendrik, 9 februari 1810, (825)
        - Kraijenhoff, C.R.Th., 10 februari 1810, (826)
        - Lodewijk Napoleon, kopie van het decreet van 4 februari 181 Onr. 7, waarbij de titel van maarschalk werd opgeheven, 4 februari 1810, (826 bis). N.B. Deze rang werd ingesteld bij decreet van 7 december 1806, nr. 1.
        - Kraijenhoff, C.R.Th., 10 februari 1810, (827)
        - d' Hastrel, 11 februari 1810, (828)
        - Ferrière, generaal-majoor de, 11 februari 1810, (829)
        - Kraijenhoff, C.R.Th., 12, 13 en 17 februari 1810, (830, 832 bis)
        - Reggio, N.C Oudinot, hertog van, 14 Februari 1810, (833, 834)
        - Boer, J. de, 16 februari 1810, (835)
        - d' Hastrel, 19 en 20 februari 1810, (836, 837)
        - St. Laurent, divisie generaal, directeur generaal van artilleriepark van het leger in Brabant, 20 februari 1810, (838)
        - St. Laurent aan kolonel Boden, 23 februari 1810, (838 bis)
        - Kraijenhoff, C.R.Th., 21 februari 1810, (839)
        - d' Hastrel, 23 februari 1810, (840)
        - Kraijenhoff, 23 en 26 februari 1810, (841-843)
        - Reggio, N.C. Oudinot, hertog van, 1 maart 1810, (844)
        - d' Hastrel, z.d. (1810), (845)
        - Kraijenhoff, C.R.Th., 2 maart 1810, (846)
        - Reggio, N.C Oudinot, hertog van, 3 maart 1810, (847)
        - d' Hastrel, 4 maart 1810, (848)
        - Ferrière, de, 4 en 5 maart 1810, (849, 849 bis)
        - Gilly, divisie generaal, commandant van het eiland Walcheren, 5 maart en z.d. 1810, (850-851)
        - Kraijenhoff, C.R.Th., 6 en 7 maart 1810, (852-854)
        - Laurent, generaal, gouverneur van Bergen op Zoom, 7 maart 1810, (855)
        - d' Hastrel, 7 maart 1810, (856)
        - Cambier, Jacob Jan, 9 maart 1810, (857-860)
        - Daendels, H.W., l0 maart 1810, (861)
        - Cambier J.J., 11 maart 1810, (862)
        - Dahrenberg (?), 11 maart 1810, (863)
        - Cambier, J.J., 12 maart 1810, (864-866)
        - Ferrière, Jacques Martin Madeleine, 14 maart 1810, (867)
        - Cambier J.J., 17 maart 1810, (868)
        - d' Hastrel, brief aan generaal Stedman, 17 maart 1810, (869)
        - d' Hastrel, 17 maart 1810, (870)
        - Gilly, divisie generaal, 18 maart 1810, (871)
        - d' Hastrel, 18 maart 1810, (872)
        - Cambier J.J., (873-876) z.d.
        - d' Hastrel, 23 maart 1810, (877)
        - d' Hastrel, aan generaal Stedman, 24 maart 1810, (878)
        - Cambier, J.J., 26 maart 1810, (879)
        - St. Laurent, divisie generaal, aan Stedman, 27 maart 1810, (880)
        - Cambier, J.J., 29 maart 1810, (881)
        - d' Hastrel, aan Stedman, 31 maart 1810, (882)
        - d' Hastrel, dagorder houdende instructies viering huwelijk Napoleon en Marie Louise, 31 maart 1810, (883)
        - Cambier, J.J., 3, 6, 7 en 9 april 1810, (884-887)
        - d' Hastrel, 9 apri I 1810, (888)
        - Cambier, J.J., 10 april 1810, (889)
        - Reggio, Nicolas Charles Oudinot, hertog van, 15 april 1810, (890)
        - Cambier, J.J.16-18 april 1810, (891-894)
        - d' Hastrel, 21-24 april 1810, (895-900)
        - Cambier, J.J., minister van Oorlog sedert 16 april 1810, 24 april 1810, (901)
        - Cambier, J.J., 24, 25, april 1810, (902-904)
        - d' Hastrel, 27 april 1810, (905)
        - Cambier, J.J., 28 en 29 april 1810, (906-907)
        - d' Hastrel, 29 april 1810, (908)
        - Cambier J.J. 30 april, 1 en 2 mei 1810, (909-912)
        - d' Hastrel, 2 mei 1810, (913-913 bis)
        - Laloy, adjudant, 9 mei 1810, (914)
        - d' Hastrel, 6 mei 1810, (915)
        - Cambier, J.J., 7, 9, 10 en 11 mei 1810, (916-921 bis)
        - d' Hastrel, 12 en 14 mei 1810, (922, 923)
        - Cambier, J.J., 15 en 18 mei 1810, (924)
        - d' Hastrel, 16 en 18. mei 1810, (926, 927)
        - Grundler, H., aan Stedman, 18 juni 1810, (928)
        - Couture, adjudant-commandant, chef van de generale staf, aan Stedman, 19 juni 1810, (929)
        - Dessaix, divisie generaal, 20 mei 1810, (930, 930 bis)
        - Boer, J. de, 20 mei 1810, (931)
        - Cambier, J.J., 20, 21, 23 en 24 mei 1810, (932-935)
        - d' Hastrel, 23 mei 1810, (936)
        - Couture, 24 juni 1810, (937, 938)
        - Cambier, J.J., 25, 26 en 28 mei, l juni 1810, (939-944)
        - N.N., aan Stedman, 1 juni 1810, (945)
        - Cambier, J.J., 4 juni 1810, (946)
        - Duclos (?), 7 juni 1810, (947)
        - Cambier, J.J., 8 juni 1810, (948)
        - Goes, O.F. van, generaal-majoor, 11 juni 1810, (949)
        - Cambier, J.J., 11 juni 1810, (950)
        - N.N. (zie nr. 945), lijst met wachtwoorden, 12 juni 1810, (951)
        - Reggio, N.C. Oudinot, hertog van.12 juni 1810, (952)
        - Cambier, J.J., 15 en 17 juni 1810, {953-955)
        - Reggio, N.C. Oudinot, hertog van, 17 juni 1810, (956)
        - Cambier, J.J., 18 juni 1810, (957)
        - Grundler, L., 12, 15 en 19 juni 1810, (958-958 bis)
        - Cambier, J.J., 21, 22, 23 en 25 juni 1810, (959-966)
        - Grundler, L., 25 juni 1810, (967)
        - Cambier, J.J., 26, 27 en 28 juni 1810, (968-970)
        - Grundler, L., 28, 29 en 30 juni 1810, (971-975)
        - Speelman, J., majoor van het 9e regiment van linie, 30 juni 1810, (976)
        - Grundler, L., 1 juli 1810, (977)
        - Speelman, J., majoor à la suite bij het 4e regiment van linie, 1 juli 1810, (978)
        - Storm de Grave, Adriaan Willem, generaal-majoor, 1 juli 1810, (979)
        - Cort Heijligers, Gijsbert Maarten, 3 juli 1810, (980)
        - Cambier, J.J., 4 juli 1810, (981)
        - Cort Heijligers, G.M., 5 juli 1810, (982)
        - Storm de Grave, A.W., 6 juli 1810, (983)
        - Couture, aan Stedman, 7 juli 1810, (984)
        - Dumonceau, J.B., graaf Van Bergenduin, dagorder van, 7 juli 1810, (985)
        - Mellet, Louis de, generaal-Majoor, 7 juli 1810, (986)
        - Grundler, L., 8 juli 1810, (987)
        - Langeveld, C.L., majoor ter zee, chef van de generale staf bij het eskader in Texel, 8 juli 1810, (988)
        - Cambier, J.J., 9 juli 1810, (989)
        - Grundler, L., 10 en 16 juli 1810, (990, 991)
        - Ommeren, van, kolonel, commandant van de stad Alkmaar, 11 juli 1810, (992)
        - Cambier, J.J., 12 juli 1810, (993)
        - Grundler, L., 13 juli 1810, (994)
        - Cort Heijligers, G.M., * juli 1810, (995) *14
        - Langeveld, C.L., 15 juli 1810, (996)
        - Lacuée, graaf de Cessac, minister-directeur van de Administratie van Oorlog, 16 juli 1810, (997)
        - Grundler, L., 16 en 17 juli 1810, (998-1001)
        - Geen, J. van, kolonel van het 8e regiment infanterie van linie, 17 juli 1810, (1002)
        - Cambier, J.J., 17 en 19 juli 1810, (1003-1007)
        - Grundler, L., 19, 20 en 21 juli 1810, (1008-1011)
        - Cambier, J.J., 21 juli 1810, (1012)
        - Grundler, L., 22 juli 1810, (1013)
        - Reggio, N.C. Oudinot, hertog van, minuut brief van Dumonceau aan, 23 juli 1810, (1015)
        - Grundler, L., 24 juli 1810, (1016)
        - Stedman, J.A., 24 juli 1810, (1017)
        - Grundler, L., 25 juli 1810, (1018)
        - Dumoulin, kolonel van het 5e regiment infanterie, 25 juli 1810, (1019)
        - Stedman, J.A., 26 juli 1810, (1020)
        - Grundler, L., 26 juli 1810, (1021)
        - Cambier, J.J., 26 juli 1810, (1022)
        - Martuschewitz, G.A., generaal-majoor, inspecteur-generaal van de artillerie en genie, 27 juli 1810, (1023)
        - Grundler, L., 28 juli 1810, (1024, 1025)
        - Colaert, kolonel van het 2e regiment huzaren, aan generaal-majoor C.F. van Goes, 28 juli 1810, (1026)
        - Goes, C.F. van, 28 juli 1810, (1027)
        - Dumoulin (?), 28 juli 1810, (1028)
        - Grundler, L., 29 en 30 juli 1810, (1029, 1030)
        - Cambier, J.J., 30 juli 1810, (1031)
        - Grundler, L., 31 juli 1810, (1032, 1033)
        - Cort Heijligers, G.M., 31 juli 1810, (1034)
        - Stedman, J.A., 29 en 31 juli 1810, (1035, 1035 bis)
      - Ingekomen stukken, van:, 1810 augustus-december; 7; 1 pak
        - Cort Heijligers, G.M., brigade generaal, 1 augustus 1810, (1036)
        - Bigarne, kolonel commandant van de eilanden Goedereede en Overflakkee, 1 augustus 1810, (1037)
        - Stedman, J.A., 2 augustus 1810, (1038)
        - Grundler, L., 2 augustus 1810, (1039)
        - Cambier, J.J., 2 augustus 1810, (1040)
        - Bergh, van den, kolonel van het zevende regiment infanterie, 3 augustus 1810, (1041)
        - Mahieux, W., luitenant kolonel, 3 augustus 1810, (1042)
        - Grundler, L., 3 augustus 1810, (1043)
        - Martellière, "inspecteur aux revues", 27 juli en 3 augustus 1810, (1044, 1044 bis)
        - Cambier, J.J., 4 augustus 1810, (1045, 1046)
        - Grundler, L., 4 augustus 1810, (1047, 1048)'
        - Cambier, J.J., 6 augustus 1810, (1049)
        - Mellet, Charles Marc Louis de, 6 augustus 1810; (1050)
        - Cort Heijligers, G.M., 7 augustus 1810, (1051, 1052)
        - Mellet, Ch.M.L. de, brigade generaal, 8 augustus 1810, (1053)
        - Cambier, J.J., 8 augustus 1810, (1054)
        - Grundler, L., 8 en 9 augustus 1810, (1055)
        - Cambier, J.J., 9 augustus 1810, (1057)
        - Mellet, Ch.M.L., 9 augustus 1810, (1058)
        - Grundler, L., 10 augustus 1810, (1059)
        - Martellière, 11 augustus 1810, (1060)
        - Grundler·,L., aan luitenant-kolonel Poupart, 11 augustus 1810, (1061)
        - Couture, 11 augustus 1810, (1062, 1063)
        - Grundler, L., 12 augustus 1810, (1064, 1065)
        - Couture, 12 augustus 1810, (1066)
        - Martuschewitz, George Alexander, 13 augustus 1810, (1067)
        - Cambier, J.J., 13 augustus 1810, (1068)
        - Grundler, L., 13 augustus 1810, (1069, 1070)
        - Grundler, L., aan Poupart, 14 augustus 1810, (1071)
        - Stedman, J.A., 15 augustus 1810, (1072)
        - Grundler, L., 15 augustus 1810, (1073)
        - Grundler, L., 16 augustus 1810, (1074)
        - Stedman, J.A., 16 augustus 1810, (1075)
        - Piepers, Marinus, 17 augustus 1810, (1076-1078)
        - Grundler, L., 17 augustus 1810, (1079)
        - Grundler, L., aan Poupart, 17 augustus 1810, (1081)
        - Grundler, L., 19 augustus 1810, (1082)
        - Cambier, J.J., 20 augustus 1810, (1083)
        - Cort Heijligers, G.M., 20 augustus 1810, (1084)
        - Cambier, J.J., 21 augustus 1810, (1085)
        - Cort Heijligers, G.M., 21 augustus 1810, (1086, 1087)
        - Couture, 22 augustus 1810, (1088)
        - Stedman, J.A., 23 augustus 1810, (1089)
        - Grundler, L., 23 en 24 augustus 1810, (1090-1093)
        - Bruce, Edward John, kolonel, 24 augustus 1810, (1094)
        - Grundl er, L., 25 augustus 1810, (1095-1096)
        - Couture, 25 augustus 1810, (1098)
        - Rouget, Claude Pierre, 26 augustus 1810, (1099)
        - Grundler, L., 26 augustus 1810, (1100)
        - Lijst met wachtwoorden, 27 augustus 1810, (1101)
        - Bergh, kolonel van den, 27 augustus 1810, (1102)
        - Grundler, L., 29 augustus 1810, (1103)
        - Stedman, J.A., 29 augustus 1810, (1104)
        - Behr, kolonel, aan de brigade generaal Stedman, 28 augustus 1810, (1104 bis)
        - Cort Heijligers, G.M., 30 augustus 1810, (1105)
        - Grundler, L., 31 augustus 1810, (1106)
        - Mellet, Ch.M.L. de, brigade generaal, 31 augustus 1810, (1107)
        - Demoulin, kolonel, aan De Mellet, 31 augustus 1810, (1107 bis)
        - Stedman, J.A., 31 augustus 1810, (1108)
        - Stedman, J.A., 1 september 1810, (1109)
        - Rouget, Claude Pierre, 1 september 1810, (1110)
        - Mellet, Ch.M.L. de, 3 september 1810, (1111)
        - Anthing, Carl Heinrich Wilhelm, brigade generaal, 4 september 1810, (1112)
        - Helden, Adriaan van, 5 september 1810, (1113)
        - Bergh, kolonel van den, 7 september 1810, (1114)
        - Stedman J.A., 7 september 1810, (1115)
        - N.N., 7 september 1810, (1116)
        - Grundler, L., met kopie brieven betreffende de inlijving van het Hollandse leger bij het Franse, 18 en 30 augustus en 7 september 1810, (1117-1117)
        - Lamartellière, 7 september 1810, (1118)
        - Keiser, C.F.H., 7 september 1810, (1119)
        - Grundler, L., 7 september 1810, (1120)
        - Grundler, L., naamlijst van betaalmeesters, 8 september 1810, (1121)
        - Piepers, M., 8 september 1810, (1122)
        - Cambier, J.J., 8 september 1810, (1123)
        - Stedman, J.A., 8 september 1810, (1124)
        - Behr, kolonel, aan Stedman, 6 september 1810, (1124 bis)
        - Suden, Ludwig, brigade generaal, 9 september 1810, (1125)
        - Stedman, J.A., 9 september 1810, (1126)
        - Grundler, L., 9 september 1810, (1127, 1128)
        - Feltre, Henri Jacques Guillaume Clarke, hertog van, minister van Oorlog, aan maarschalk hertog van Reggio, Ch. Oudinot 5 september 1810, (1128 bis)
        - Rouget, Cl.P., 10 september 1810, (1129)
        - Grundler, L., 10 september 1810, (1130)
        - Rouget, Cl.P., 11 september 1810, (1132)
        - Lijst met wachtwoorden, 11 september 1810, (1132)
        - Grundler, L., 11 september 1810, (1133)
        - Rouget, Cl.P., 12 september 1810, (1134)
        - Grundler, L., 12 september 1810, (1135, 1135 bis)
        - Wickevoort Crommelin, I.H. van, hoofdofficier van de stad Hoorn, aan de commanderende officier van het garnizoen te Hoorn, 12 september 1810, (1136)
        - Favauge, luitenant kolonel, aan luitenant-kolonel Poupart, 12 september 1810, (1137)
        - Grundler, L., 13 september 1810, (1138)
        - Baltus, baron, kolonel, 14 september 1810, (1139)
        - Grundler, L., 14 september 1810, (1140)
        - Préchamps, de, adjudant-commandant, 16 september 1810, (1141)
        - Lijst met wachtwoorden, 16 september 1810, (1142)
        - Préchamps, de, 16 september 1810, (1143)
        - Piepers, M., 16 september 1810, (1144)
        - Préchamps, de, 17 september 1810, (1145, 1145 bis)
        - Horn, F. de luitenant-kolonel, 17 september 1810, (1146)
        - d' Hastrel, 17 september 1810, (1147)
        - Bruce, David Hendrik, 18 september 1810, (1148)
        - Grundler, L., 18 en 19 september 1810, (1149-1151)
        - Storm de Grave, Adriaan Willem, 20 september 1810, (1152)
        - Grundler, L., 20 september 1810, (1153)
        - Cambier, J.J., 20 september 1810, (1154)
        - Grundler, L., 6 en 21 september 1810, (1155, 1155 bis)
        - Colbert, Ed., 21 september 1810, (1156)
        - Grundler, Lo, 21 september 1810, (1157)
        - Colbert, Ed., 24 september 1810, (1158)
        - Grundler, L., 22, 23 en 24 september 1810, (1159-1161)
        - Daupian (?), adjudant bij de generale staf, 24 september 1810, (1162)
        - Grundler, L., 26 september 1810, (1163)
        - Lijst met wachtwoorden, 26 september 1810, (1164)
        - Grundler, L., met kopie decreet van 14 september 1810 over de grote visserij, 14 en 27 september 1810, (1165, 1165 bis)
        - Cambier, J.J., 27 september 1810, (1166)
        - Grundler, L., 27 september 1810, (1167)
        - Piepers, M., 28 september 1810, (1168)
        - Grundler, L., 28 september 1810, (1169)
        - Vermeer, J.F., luitenant-kolonel, 1 oktober 1810, (1170)
        - Grundler, L., 3 en 4 oktober 1810, (1171, 1172)
        - Préchamps, de, 4 oktober 1810, (1173)
        - Schallern, B.H. de, 5 oktober 1810, (1174)
        - Mellet, C.M.L. de, 6 oktober 1810, (1175)